臺灣高等法院臺南分院民事判決
109年度上字第351號
上  訴  人  郭謜稽  
訴訟代理人  麥玉煒律師
被上訴人    甲○○  
            乙○○  
共      同
訴訟代理人  陳廷瑋律師
            劉哲宏律師 
上列當事人間請求侵權行為損害賠償事件，上訴人對於中華民國
109年8月27日臺灣臺南地方法院109年度重訴字第131號第一審判
決提起上訴，本院於110年3月2日言詞辯論終結，判決如下：
    主  文
原判決關於命上訴人給付被上訴人甲○○逾新臺幣壹佰肆拾玖萬玖
仟陸佰零伍元本息、被上訴人乙○○逾參佰零參萬參仟玖佰伍拾柒
元本息，及該部分假執行之宣告，暨訴訟費用之裁判均廢棄。
上開廢棄部分，被上訴人在第一審之訴及假執行之聲請均駁回。
其餘上訴駁回。
廢棄部分第一、二審訴訟費用，由被上訴人負擔；駁回部分第二
審訴訟費用由上訴人負擔。
    事實及理由
一、民事訴訟法第427條第2項第11款規定修正，本於道路交通事
    故有所請求而涉訟者，應適用簡易訴訟程序，新修正之民事
    訴訟法、民事訴訟法施行法經總統於民國110年1月20日公布
    ，於同月22日生效。又依民事訴訟法施行法第4條之1規定「
    修正之民事訴訟法簡易訴訟程序，依本施行法第十二條第十
    項公告施行後，於修正前已繫屬之事件，其法院管轄權及審
    理程序依下列之規定：一、未經終局裁判者，適用修正後之
    規定。二、曾經終局裁判者，適用修正前之規定。」本件一
    審於109年8月27日宣判，亦即於修正之民事訴訟法生效時，
    已有終局裁判，應適用修正前規定，即適用通常訴訟程序為
    裁判，先予敘明。
二、被上訴人主張：上訴人於民國107年7月31日16時40分許，在
    臺南市安南區安吉路某處，施用第三級毒品愷他命；緊接著
    又於同年8月1日凌晨1時許，在其位於臺南市○○區○○路0段00
    巷000號住處，施用含有甲基安非他命、一粒眠成分之錠片
    。其明知服用上開毒品後應已不能安全駕駛，客觀上亦能預
    見服用毒品後，因注意力、反應力及駕駛操控力均受毒品作
    用影響而降低，極易導致車禍發生，卻仍於翌日即107年8月
    2日18時25分，駕駛車牌號碼00-0000號自小客車，沿臺南市
    北區文成路由東往西方向行駛，於行經文成路與育德一街之
    交叉路口時，疏未注意其同向前方有被上訴人乙○○騎乘之車
    牌號碼000-000號普通重型機車，後座附載女兒蔡Ο萱（000
    年0月00日生），上訴人自後方追撞乙○○之機車，致蔡Ο萱頭
    背腹撞挫傷、顱內出血，經送醫急救仍於同日19時14分不治
    死亡，乙○○則受有創傷性硬腦膜下出血、創傷性蜘蛛網膜下
    出血、顱骨骨折併左側耳漏與顏面神經損傷及左側氣胸等傷
    害（經闡明乙○○僅就蔡Ο萱部分為請求，其個人受傷部分本
    件不請求）。甲○○、乙○○於本件事故發生時，年齡分別為36
    歲、42歲，依內政部106年桃園市簡易生命表，尚有餘命45.
    85年、40.23年，於年滿65歲後，仍得受扶養16.85年、17.2
    3年。另依行政院主計總處所調查公布之106年度家庭收支調
    查報告表，桃園市平均每人每月消費支出新臺幣2萬1684元
    為標準，甲○○、乙○○之扶養義務人尚有一女蔡Ο彤，於被上
    訴人二人年滿65歲時已有扶養能力，是依霍夫曼計算方法扣
    除中間利息後，甲○○、乙○○得請求之扶養費分別為156萬951
    元、158萬7332元，應由上訴人賠償。又乙○○為家管，依其
    目前收入及財產狀况，尚不能維持其生活，且乙○○因本件車
    禍，受有創傷性硬腦膜下出血、創傷性蜘蛛網膜下出血、顱
    骨骨折併左側耳漏與顏面神經損傷及左側聽力損失等傷害，
    致乙○○之勞動能力已減損，須由被害人蔡Ο萱為扶養，原審
    以餘命43.04年計算，並無違誤。又被上訴人二人為蔡Ο萱之
    父母，原均為上市科技公司高階主管，居住桃園，蔡Ο萱出
    生後，乙○○即辭職全天撫育女兒蔡Ο萱，因返回臺南娘家發
    生車禍，被上訴人二人仍無法走出傷痛，乙○○迄今只要行經
    臺南，即會想起本件事故而情緒崩潰，精神甚為痛苦，故請
    求慰撫金各1500萬元，原審判命賠償各500萬元，亦屬妥適
    。爰依民法第184條第1項前段、第192條第2項、第194條之
    規定，請求上訴人賠償甲○○1656萬951元、乙○○1658萬7332
    元，及均自起訴狀繕本送達翌日起之法定遲延利息等語。【
    原審判命上訴人給付甲○○399萬9605元、乙○○558萬6937元本
    息（詳如附表），上訴人就其敗訴部分聲明不服，提起上訴
    （被上訴人就其敗訴部分，未據聲明不服，已告確定，不在
    本院審理範圍）】被上訴人答辯聲明：上訴駁回。
三、上訴人抗辯：其因施用毒品不能安全駕駛，自後追撞乙○○機
    車，致乙○○後座附載之蔡Ο萱死亡之事實不爭執。惟原審判
    命給付乙○○扶養費部分，應有違誤，應以乙○○滿法定退休年
    齡65歲後始可受扶養，其受扶養之年數應為17.23年，扶養
    義務人有其配偶、蔡Ο萱、蔡Ο彤，計算乙○○得請求上訴人賠
    償蔡Ο萱部分之扶養費應為109萬8140元。又被上訴人甲○○為
    上市科技公司高階主管，乙○○為家管，二人資力有較大落差
    ，原判決認上訴人應賠償被上訴人二人相同之慰撫金各500
    萬元，未斟酌被上訴人二人不同資力，已有違誤。上訴人本
    身為粗工，學歷僅高中畢業，104-108年之年平均所得為00
    萬0000元，財產總額僅0萬0000元，相較於被上訴人學歷與
    社會地位，上訴人明顯居於下方，原審判命上訴人賠償合計
    1000萬元之慰撫金，對於月薪僅2萬4000元之上訴人來說，
    就算將每月薪水全額賠償，也需工作約35年才能償還，實在
    過高，應認被上訴人甲○○請求200萬元、乙○○請求250萬元慰
    撫金，始為適當。扣除二人已領取強制責任保險金，上訴人
    應賠償甲○○99萬9605元、乙○○259萬7745元等語。上訴聲明
    ：㈠原判決關於命上訴人給付被上訴人甲○○逾99萬9605元本
    息；被上訴人乙○○逾259萬7745元本息，均廢棄。㈡上開廢棄
    部分，被上訴人第一審之訴駁回。
四、本件經依民事訴訟法第463條準用同法第270條之1第1項第3
    款規定，整理並協議簡化爭點後，確認兩造不爭執及爭執事
    項如下：
  不爭執事項：
  　㈠上訴人於107年7月31日下午4時40分許，在臺南市安南區安
      吉路某處，施用第三級毒品愷他命，復於同年8月2日凌晨
      1時許，在其位於臺南市安南區之住處，施用含有第二級
      毒品甲基安非他命、第三級毒品一粒眠成份之錠片一次。
    ㈡上訴人施用上開毒品後，於107年8月2日下午6時25分許，
      無照駕駛自用小客車沿臺南市北區文成路由東往西方向行
      駛，行經該路與育德一街交岔路口前時，因受毒品效用影
      響而未能注意前方車輛，直接由後追撞同向前方、由被上
      訴人乙○○騎乘之機車，搭載甫滿4歲女兒蔡Ο萱（000年0月
      00日生），致人車倒地，蔡Ο萱因而受有頭背腹撞挫傷、
      顱內出血等傷害，經急救後於同日下午7時14分許不治死
      亡，乙○○則受有創傷性硬腦膜下出血、創傷性蜘蛛網膜下
      出血、顱骨骨折併左側耳漏與顏面神經損傷及左側聽力損
      失等傷害（下稱本件事故）。
    ㈢上訴人上開行為業經原審法院以108年度交訴字第77號刑事
      判決處上訴人犯不能安全駕駛動力交通工具致人於死罪，
      處有期徒刑5年10月。檢察官提起上訴後，本院刑事庭以1
      09年度交上訴字第450號撤銷原判決，改判上訴人犯服用
      毒品致不能安全駕駛因而致人於死罪，處有期徒刑7年，
      上訴人提起上訴，現由最高法院審理中。
    ㈣本件事故經臺南市車輛行車事故鑑定委員以108年2月18日
      南市交鑑字第1080153155號函檢附之鑑定意見為：上訴人
      駕照吊銷駕駛自小客車，未注意車前狀況，未保持安全距
      離，為肇事原因；乙○○無肇事因素（刑事107偵20047卷第
      67-70頁）。
    ㈤被上訴人乙○○碩士畢業，已婚，除蔡Ο萱外另育有一名未成
      年子女蔡Ο彤（蔡Ο萱之妹、000年0月00日生），104至108
      年申報所得分別為0萬0000元、0000元、0000元、0萬0000
      元、0000元，名下財產九筆，總額為0萬0000元（原審卷
      第39-60頁、刑事相卷第82頁戶口名簿）。
    ㈥被上訴人甲○○為蔡Ο萱之父，擔任科技公司主管，104至108
      年申報所得分別為00萬0000元、00萬0000元、00萬0000元
      、00萬0000元、00萬0000元，名下財產四筆，總額為00萬
      0000元（原審卷第19-37頁）。
    ㈦被上訴人高工畢業，從事粗工，每月薪資約0萬0000元，10
      4至108年申報所得分別為00萬0000元、00萬0000元、00萬
      0000元、00萬0000元、00萬0000元，名下財產一筆，總額
      為0萬0000元（原審卷第63-72頁）。
    ㈧上訴人二人分別於107年10月8日領取強制汽車責任保險理
      賠金各100萬395元（原審卷第97頁）。
  爭執事項：
    ㈠被上許人乙○○得請求之扶養費？
　  ㈡被上訴人二人請求之精神慰撫金以若干為當？
五、得心證之理由：
  ㈠上訴人應就系爭事故負侵權行為之損害賠償責任：
　　上訴人就其施用毒品後追撞被上訴人乙○○機車，致蔡Ο萱死
    亡之事實，並不爭執（不爭執事項㈠至㈣），並自認因過失肇
    事，願意承擔過失責任（本院卷第110頁書狀），被上訴人
    請求上訴人負本件侵權行為之損害賠償責任，自屬正當。　
    　　　　　　　
　㈡按因故意或過失，不法侵害他人之權利者，負損害賠償責任
    。不法侵害他人致死者，被害人對於第三人負有法定扶養義
    務者，加害人對於該第三人亦應負損害賠償責任。不法侵害
    他人致死者，被害人之父、母、子、女及配偶，雖非財產上
    之損害，亦得請求賠償相當之金額。民法第184條第1項前段
    、第192條第2項、第194條分別定有明文。就被上訴人請求
    之項目及金額，審酌如下：
  　⒈扶養費部分：
　　⑴按左列親屬，互負扶養之義務：一、直系血親相互間……；
      負扶養義務者有數人而其親等同一時，應各依其經濟能力
      ，分擔義務；夫妻互負扶養之義務，其負扶養義務之順序
      與直系血親卑親屬同，其受扶養權利之順序與直系血親尊
      親屬同；受扶養權利者，以不能維持生活而無謀生能力者
      為限。前項無謀生能力之限制，於直系血親尊親屬，不適
      用之；扶養之程度，應按受扶養權利者之需要，與負扶養
      義務者之經濟能力及身分定之。民法第1114條第1款、第1
      115條第3項、第1116-1條前段、第1117條、第1119條分別
      定有明文。又夫妻互負扶養義務之順序既與直系血親卑親
      屬同，自應與直系血親卑親屬各依其經濟能力分擔扶養義
      務（最高法院108年台上字第333號民事判決）。次按直系
      血親尊親屬受扶養者，仍須以不能維持生活者為限，所稱
      「不能維持生活」，係指無財產足以維持生活而言（最高
      法院79年度台上字第2629號判決、87年度台上字第2727號
      判決、81年度台上字第1504號判決均同此見解）。再按扶
      養費之支出，係依時日之經過漸次給付，倘被害人請求為
      一次給付，應依霍夫曼式計算法按週年利率百分之5扣除
      中間利息。
　　⑵被上訴人乙○○（00年0月00日生）係蔡Ο萱（000年0月00日
      生）之母，於107年8月2日蔡Ο萱死亡時，蔡Ο萱為4歲、乙
      ○○為42歲，乙○○另有一女蔡Ο彤（000年0月00日生），該
      時為1歲，有戶籍謄本可參（刑事相卷第82頁戶口名簿）
      ；依卷附乙○○稅務電子閘門財產所得調件明細表（原審卷
      第39-61頁），其104年所得00萬0000元、105年所得0000
      元、106年所得0000元、107年所得0萬000元、108年所得0
      000元、財產九筆，財產總額為0萬0000元，足徵乙○○之收
      入及財產狀況，尚不能維持其生活，是乙○○自被害人蔡Ο
      萱成年起，依民法前述扶養之規定，有請求蔡Ο萱扶養之
      權利，依民法第192條第2項規定，上訴人對乙○○亦應負損
      害賠償責任。
　　⑶被上訴人居住桃園市，依行政院主計總處公布平均每人月
      消費支出，桃園市106年度為2萬1684元，即每年26萬208
      元（計算式：21,684元×12月＝260,208元），該統計係針
      對國民所為之平均統計，因以消費為導向，包括食品類、
      衣著及鞋襪類、醫療及保健類等項支出之花費，較符合一
      般扶養實情，應屬可採。乙○○之扶養義務人，除蔡Ο萱外
      ，尚有其配偶即被上訴人甲○○及一女蔡Ο彤（000年0月00
      日生），3人應共同負擔對乙○○之扶養義務，亦即蔡Ο萱對
      乙○○應負擔3分之1之扶養義務。又乙○○（00年0月00日生
      ）於107年8月2日被害人蔡Ο萱死亡時，為42歲，依106年
      桃園市簡易生命表核計，42歲女性之平均餘命為43.04年
      （被上訴人於原審附民卷第15頁提出之桃園市簡易生命表
      ，係兩性之平均餘命，本件以桃園市女性平均餘命採計）
      ，依上開說明計算，並依霍夫曼式計算法扣除中間利息（
      首期給付不扣除中間利息）核計其金額為202萬1449元（
      計算式如附件A）。然車禍時乙○○之二個女兒均尚未成年
      ，應自成年時，始共同負擔扶養義務，亦即自123年7月24
      日起，該時之扶養義務人有2人（夫及蔡Ο萱），自125年9
      月12日起，扶養義務人有3人（夫及二女），應扣除蔡Ο萱
      、蔡Ο彤尚未成年前，不應負擔之數額，合計乙○○得請求
      之扶養費為103萬4352元（計算式如附件及附圖，因中間
      利息之故，應分別扣除其請求前期未成年子女不應負擔部
      分），是其請求於上開範圍內，應予准許，逾此範圍之請
      求，尚屬無據。
　  ⒉精神慰撫金：
　　　按法院對於非財產上損害賠償，應斟酌雙方之身分、地位
      、資力與加害之程度及其他各種情形核定相當之數額。其
      金額是否相當，自應依實際加害情形與被害人所受之痛苦
      及雙方之身分、地位、經濟狀況等關係決定之。本件被上
      訴人甲○○、乙○○係被害人蔡Ο萱之父、母，因至親死亡遭
      受精神上重大痛苦，乃屬必然，故被上訴人依民法第194
      條規定請求上訴人負非財產上損害賠償責任，應屬有據。
      被上訴人甲○○、乙○○原均為上市科技公司高階主管，且乙
      ○○為自美國學成歸國之碩士，為照顧女兒而辭職，甲○○財
      產總額約000多萬元、乙○○財產總額約0萬多元；上訴人自
      陳為高工畢業，系爭事故前從事粗工，每月薪資約2萬400
      0元，名下原有汽車乙部，已經變賣，其104年至108年間
      每年所得約00萬元至00萬元，財產總額約為0萬多元，有
      稅務電子閘門財產所得調件明細表在卷可稽（原審卷第63
      -72頁），並為兩造所不爭執（不爭執事項㈤-㈦）。審酌被
      上訴人二人因蔡Ο萱之死亡，驟逢家變，生活頓失重心，
      精神壓力及痛苦至鉅，乙○○因騎機車載蔡Ο萱外出，遭上
      訴人追撞，始料未及，並目睹蔡Ο萱遭受意外，其精神上
      所受痛苦，依常情自應高於未在現場之甲○○，並參酌雙方
      身分、地位、經濟狀況、教育程度、車禍肇事情節等一切
      情狀，認被上訴人請求上訴人賠償非財產之損害，甲○○以
      250萬元、乙○○以300萬元為適當，逾此部分之請求，則無
      理由，應予駁回。
　　⒊綜上，被上訴人甲○○得請求者為慰撫金250萬元、乙○○得請
      求者為扶養費103萬4352元、慰撫金300萬元，共403萬435
      2元。
　㈢按保險人依強制汽車責任保險法規定給付之保險金，視為加
    害人或被保險人損害賠償金額之一部分。加害人或被保險人
    受賠償請求時，得扣除之，強制汽車責任保險法第32條有明
    文規定。從而，保險人所給付受益人之保險金，可視為被保
    險人或加害人所負損害賠償金額之一部分，受害人倘已自保
    險金獲得滿足，自不得又對被保險人或加害人再事請求（最
    高法院90年度台上字第825號判決）。又依強制汽車責任保
    險法第11條規定，因汽車交通事故死亡者，得請求保險給付
    或補償者為受害人之遺屬，第一順位為受害人父母、子女或
    配偶，而同一順位有數人時，按人數平均分配保險給付或補
    償。查被上訴人二人分別領取強制汽車責任保險理賠金100
    萬395元（不爭執事項㈨），依上開說明，已受領之數額應視
    為加害人賠償金額之一部分，而予以扣除，故被上訴人甲○○
    得請求之金額為149萬9605元（2,500,000元－1,000,395元＝1
    ,499,605元），乙○○得請求之金額為303萬3957元（4,034,3
    52元－1,000,395元＝3,033,957元）。
六、綜上所述，被上訴人依民法第184條第1項前段規定，請求上
    訴人給付甲○○149萬9605元、乙○○303萬3957元，及均自108
    年9月17日起（刑事附帶民事訴訟起訴狀繕本於108年9月16
    日送達，原審附民卷第19頁），至清償日止，按週年利率百
    分之5計算之利息，為有理由，均應准許；逾此範圍之請求
    ，為無理由，應予駁回。從而，原審就超過上開應予准許部
    分，為上訴人敗訴之判決，並為假執行之宣告，自有未洽，
    上訴意旨指摘原判決此部分不當，求予廢棄改判，為有理由
    ，爰由本院廢棄改判如主文第2項所示。至於上開應准許部
    分，原審為上訴人敗訴之判決，並分別諭知准免假執行，並
    無不合。上訴人指摘原判決此部分不當，求予廢棄改判，為
    無理由，應駁回此部分之上訴。
七、本件事證已臻明確，兩造其餘之攻擊或防禦方法及所用之證
    據，經本院斟酌後，認為均不足以影響本判決之結果，爰不
    逐一論列，併此敘明。
八、據上論結，本件上訴為一部有理由、一部無理由，依民事訴
    訟法第450條、第449條第1項、第79條、第85條第1項前段，
    判決如主文。
中　　華　　民　　國　　110 　年　　3 　　月　　16　　日
                  民事第一庭    審判長法  官  丁振昌
                                      法  官  李素靖
                                      法  官  蔡孟珊
上為正本係照原本作成。
如不服本判決，應於收受送達後20日內向本院提出上訴書狀，其未表明上訴理由者，應於提出上訴後20日內向本院補提出理由書狀（均須按他造當事人之人數附繕本）上訴時應提出委任律師或具有律師資格之人之委任狀；委任有律師資格者，另應附具律師資格證書及釋明委任人與受任人有民事訴訟法第466條之1第1項但書或第2項（詳附註）所定關係之釋明文書影本。如委任律師提起上訴者，應一併繳納上訴審裁判費。　　　　　　　　　　
中　　華　　民　　國　　110 　年　　3 　　月　　16　　日
                                      書記官  鄭信邦
【附註】
民事訴訟法第466條之1：
⑴對於第二審判決上訴，上訴人應委任律師為訴訟代理人。但上
  訴人或其法定代理人具有律師資格者，不在此限。
⑵上訴人之配偶、三親等內之血親、二親等內之姻親，或上訴人
  為法人、中央或地方機關時，其所屬專任人員具有律師資格並
  經法院認為適當者，亦得為第三審訴訟代理人。
民事訴訟法第466條之2第1項：
 上訴人無資力委任訴訟代理人者，得依訴訟救助之規定，聲請
 第三審法院為之選任律師為其訴訟代理人。

附件A：
【乙○○自車禍時起，以平均餘命估算應受扶養之總額】
　依霍夫曼式計算法扣除中間利息（首期給付不扣除中間利息）
  核計其金額為2,021,449元
　【計算方式為：(260,208×23.00000000+(260,208×0.04)×(23.
  00000000-00.00000000))÷3=2,021,448.000000000。其中23.0
  0000000為年別單利5%第43年霍夫曼累計係數，23.00000000為
  年別單利5%第44年霍夫曼累計係數，0.04為未滿一年部分折算
  年數之比例(43.04[去整數得0.04])。採四捨五入，元以下進
  位】。

附件B：
【蔡Ο彤成年以前，由3人扶養估算之數額】
　107年8月2日（車禍發生）至125年9月11日（蔡Ο彤成年前1日
  ）間，以扶養人數3人計算，依霍夫曼式計算法扣除中間利息
  （首期給付不扣除中間利息）核計其金額為新臺幣1,139,244
  元
　【計算方式為：(260,208×13.00000000+(260,208×0.00000000
  )×(13.00000000-00.00000000))÷3=1,139,243.0000000000。
  其中13.00000000為年別單利5%第18年霍夫曼累計係數，13.00
  000000為年別單利5%第19年霍夫曼累計係數，0.00000000為未
  滿一年部分折算年數之比例(40/365=0.00000000)。採四捨五
  入，元以下進位】。

附件C
【蔡Ο彤成年以前，由2人負擔扶養之數額】
　107年8月2日（車禍發生）至125年9月11日（蔡Ο彤成年前1日
  ）間，以扶養人數2人計算，依霍夫曼式計算法扣除中間利息
  （首期給付不扣除中間利息）核計其金額為新臺幣1,708,865
  元
　【計算方式為：(260,208×13.00000000+(260,208×0.00000000
  )×(13.00000000-00.00000000))÷2=1,708,865.0000000000。
  其中13.00000000為年別單利5%第18年霍夫曼累計係數，13.00
  000000為年別單利5%第19年霍夫曼累計係數，0.00000000為未
  滿一年部分折算年數之比例(40/365=0.00000000)。採四捨五
  入，元以下進位】。
　
附件D：
【蔡Ο萱成年以前，由2人負擔扶養之數額】
　107年8月2日（車禍發生）至123年7月23日（蔡Ο萱成年前1日
  ）間，以扶養人數2人計算，依霍夫曼式計算法扣除中間利息
  （首期給付不扣除中間利息）核計其金額為新臺幣1,556,718
  元
　【計算方式為：(260,208×11.00000000+(260,208×0.00000000
  )×(11.00000000-00.00000000))÷2=1,556,717.0000000000。
  其中11.00000000為年別單利5%第15年霍夫曼累計係數，11.00
  000000為年別單利5%第16年霍夫曼累計係數，0.00000000為未
  滿一年部分折算年數之比例(355/365=0.00000000)。採四捨五
  入，元以下進位】。
　
　【乙○○得請求之扶養費】
　計算式：(A-B)+(C-D)
　（2,021,449元-1,139,244元)+(1,708,865元-1,556,718元)＝1
  ,034,352元
　　　
附圖：　

　　　　　　　　　　　　　　
附表：
被上訴人甲○○請求項目及金額       編號 項目 金額 原審判准金額 是否爭執 上訴人主張金額 本院判斷 1 扶養費 1,560,951元 0    元 未上訴   2 精神慰撫金 15,000,000元 5,000,000元 ○ 2,000,000元 2,500,000元 小計   5,000,000元   2,500,000元 上訴人過失責任比例  100% 100%    已領強制汽車責任保險理賠金1,000,395元      -1,000,395元 總計      1,499,605元 


被上訴人乙○○請求項目及金額       編號 項目 請求金額 原審判准金額 是否爭執 上訴人主張金額 本院判斷 1 扶養費 1,587,332元 1,587,332元 ○ 1,098,140元 1,034,352元 2 精神慰撫金 15,000,000元 5,000,000元 ○ 2,500,000元 3,000,000元 小計  16,587,332元 6,587,332元   4,034,352元 上訴人過失責任比例  100% 100%    已領強制汽車責任保險理賠金1,000,395元      -1,000,395元 總計      3,033,957元元